臺灣彰化地方法院刑事判決　　　　　　　　　　　　　九十四年度訴字第一○六號
　　公　訴　人　臺灣彰化地方法院檢察署檢察官
　　被　　　告　甲○○
右列被告因違反毒品危害防制條例案件，經檢察官提起公訴（九十三年度毒偵字第四
六六八號），及移送併辦（九十四年度毒偵字第八號），於本院準備程序中，被告就
被訴事實為有罪之陳述，經裁定改行簡式審判程序，本院判決如左：
    主  文
甲○○連續施用第一級毒品，累犯，處有期徒刑玖月，扣案之海洛因貳包（合計淨重
零點陸公克）沒收銷燬之，注射針筒壹支沒收；又連續施用第二級毒品，累犯，處有
期徒刑伍月。應執行有期徒刑壹年，扣案之海洛因貳包（合計淨重零點陸公克）沒收
銷燬之，注射針筒壹支沒收。
    事  實
一、甲○○前因施用毒品案件，先後二次經送觀察、勒戒後，均認無繼續施用毒品之
    傾向，由臺灣彰化地方法院檢察署檢察官分別於民國九十年十月五日以九十年度
    毒偵字第三八五三號，及於九十年十一月二十一日以九十年度毒偵字第四五○二
    號為不起訴處分確定；復因施用第一級毒品海洛因案件，除經同署檢察官聲請強
    制戒治外（經本院於九十一年四月二十三日以九十一年度毒聲字第一○六五號裁
    定令入戒治處所施以強制戒治一年，而於九十二年五月五日執行完畢，並於翌日
    即五月六日改送臺灣雲林監獄執行下述有期徒刑七月部分），並提起公訴，嗣經
    本院於九十一年五月二十三日以九十一年度訴字第四五六號判處有期徒刑七月確
    定，甫於九十二年十二月五日執行完畢。詎其仍未戒除毒癮，復基於施用第一級
    毒品海洛因之概括犯意，自九十三年九月間某日起至同年十二月四日止，在其彰
    化縣二林鎮○○里○○路十二號住處等地，以將第一級毒品海洛因摻入香煙內點
    火吸食之方式，或將第一級毒品海洛因混加水置於注射針筒內，再予施打於手臂
    之方式，連續施用第一級毒品海洛因多次，平均約一天施用一次。另基於施用第
    二級毒品甲基安非他命之概括犯意，自九十三年九月間某日起至同年十二月四日
    止，同在前揭住處等地，以將第二級毒品甲基安非他命置於鋁箔紙上，外以火燒
    烤產生煙霧，再加以吸食之方式，連續施用第二級毒品甲基安非他命多次，平均
    約二、三週施用一次。嗣先於九十三年十一月二十日二十二時五十分許，在彰化
    縣埔鹽鄉○○路一巷四十號，為警查獲，經其同意採尿送驗結果，呈嗎啡及甲基
    安非他命陽性反應；且於九十三年十二月五日凌晨四時二十分許，在彰化縣二林
    鎮○○路○段一一○號前，為警查獲，並扣得第一級毒品海洛因二包（合計淨重
    ○．六公克），及甲○○所有供施打海洛因用之注射針筒一支。
二、案經彰化縣警察局二林分局報請臺灣彰化地方法院檢察署檢察官偵查起訴，暨移
    送併辦（九十四年度毒偵字第八號）。
    理  由
一、按除被告所犯為死刑、無期徒刑、最輕本刑為三年以上有期徒刑之罪或高等法院
    管轄第一審案件者外，於前條第一項程序進行中，被告先就被訴事實為有罪之陳
    述時，審判長得告知被告簡式審判程序之旨，並聽取當事人、代理人、辯護人及
    輔佐人之意見後，裁定進行簡式審判程序；除簡式審判程序及簡易程序案件外，
    第一審應行合議審判，刑事訴訟法第二百七十三條之一第一項、第二百八十四條
    之一分別定有明文。本件被告甲○○所涉係死刑、無期徒刑、最輕本刑為三年以
    上有期徒刑之罪或高等法院管轄第一審案件以外之罪，並於本院行準備程序時就
    被訴事實為有罪之陳述，本院合議庭依前揭規定，經評議結果，裁定改由受命法
    官獨任行簡式審判程序，先予敘明。
二、右揭事實，業據被告甲○○於本院審理時坦承不諱，且被告於九十三年十一月二
    十日二十二時五十分許及同年十二月五日凌晨四時二十分許獲案後，經警採集其
    尿液送驗結果，確均呈嗎啡及甲基安非他命陽性反應，有彰化縣衛生局煙毒尿液
    檢驗成績書二件及詮昕科技股份有限公司濫用藥物尿液檢驗報告一件附卷可稽，
    又扣案之白粉二包，經鑑驗結果，確含海洛因成份（合計淨重○．六公克），亦
    有法務部調查局鑑定通知書一件在卷可參，此外復有該海洛因二包及注射針筒一
    支扣案可資佐證，足徵被告自白與事實相符，堪以採信。再者，被告前因施用毒
    品案件，先後二次經送觀察、勒戒後，均認無繼續施用毒品之傾向，由臺灣彰化
    地方法院檢察署檢察官分別於九十年十月五日以九十年度毒偵字第三八五三號，
    及於九十年十一月二十一日以九十年度毒偵字第四五○二號為不起訴處分確定；
    復因施用第一級毒品海洛因案件，除經同署檢察官聲請強制戒治外（經本院於九
    十一年四月二十三日以九十一年度毒聲字第一○六五號裁定令入戒治處所施以強
    制戒治一年，而於九十二年五月五日執行完畢，並於翌日即五月六日改送臺灣雲
    林監獄執行下述有期徒刑七月部分），並提起公訴，嗣經本院於九十一年五月二
    十三日以九十一年度訴字第四五六號判處有期徒刑七月確定，甫於九十二年十二
    月五日執行完畢等情，亦有該判決書、臺灣高等法院被告全國前案紀錄表及在監
    在押紀錄表等件附卷可按。被告於強治戒治執行完畢釋放後，五年內再犯毒品危
    害防制條例第十條第一項、第二項之罪，本件事證明確，被告右揭犯行洵堪認定
    ，應依法論科。
三、核被告甲○○所為，係犯毒品危害防制條例第十條第一項、第二項之施用第一級
    、第二級毒品罪。被告為施用第一級毒品海洛因及第二級毒品甲基安非他命而持
    有第一、二級毒品之低度行為，應各為施用之高度行為所吸收，均不另論罪。被
    告先後多次施用第一級毒品海洛因及第二級毒品甲基安非他命之犯行，各時間緊
    接，觸犯構成要件相同之罪名，顯係分別基於概括犯意為之，應各依刑法第五十
    六條連續犯規定論以一罪，並分別加重其刑。又被告所犯上開二罪，犯意各別，
    行為互殊，應分論併罰之。公訴人雖僅就被告自九十三年九月間某日起至同年十
    二月三日止有連續施用第一級毒品海洛因之犯行，及於九十三年十二月五日或其
    前四日內某時有施用第二級毒品甲基安非他命之犯行提起公訴，未論及被告其餘
    多次施用第一、二級毒品之犯行，然檢察官就犯罪事實一部起訴者，其效力及於
    全部，本件上開其餘多次施用第一、二級毒品犯行與公訴人起訴書所載經論罪部
    分之犯罪事實各具有連續犯之裁判上一罪關係，應為起訴效力所及，本院自應併
    予審究。末查，被告前因施用毒品案件，經本院於九十一年五月二十三日以九十
    一年度訴字第四五六號判處有期徒刑七月確定，甫於九十二年十二月五日執行完
    畢（翌日即六日出監），有臺灣高等法院被告全國前案紀錄表及在監在押紀錄表
    附卷足參，其受有期徒刑執行完畢後，五年內再犯本件有期徒刑以上之上開二罪
    ，為累犯，應各依刑法第四十七條之規定遞加重其刑。爰審酌被告已因施用毒品
    案件，歷經觀勒、強制戒治處遇措施，卻未能知所收斂而遠離毒害，戒毒意志尚
    非堅定，惟念及被告於犯罪後尚能坦承犯行，暨其犯罪之動機、目的、手段、施
    用毒品之期間、次數等一切情狀，各量處如主文所示之刑，並定其應執行刑，以
    示懲儆。扣案之海洛因二包（合計淨重○．六公克），係查獲之毒品，應依毒品
    危害防制條例第十八條第一項前段之規定宣告沒收並銷燬之；另扣案之注射針筒
    一支，係被告所有供施用第一級毒品海洛因所用之物，業據被告供承在卷，應依
    刑法第三十八條第一項第二款之規定宣告沒收。
據上論斷，應依刑事訴訟法第二百七十三條之一第一項、第二百九十九條第一項前段
，毒品危害防制條例第十條第一項、第二項、第十八條第一項前段，刑法第十一條前
段、第五十六條、第四十七條、第五十一條第五款、第三十八條第一項第二款，判決
如主文。
本案經檢察官賴志盛到庭執行職務。
中    華    民    國    九十四      年      四      月      十四        日
                                臺灣彰化地方法院刑事第二庭
                                    法      官  郭  麗  萍
右正本證明與原本無異。
如不服本判決，應於判決送達後十日內向本院提出上訴狀( 須附繕本 )。
                                    法院書記官  施  嘉  玫
中    華    民    國    九十四      年      四      月      十四        日
毒品危害防制條例第十條：
施用第一級毒品者，處六月以上五年以下有期徒刑。
施用第二級毒品者，處三年以下有期徒刑。
